【裁判字號】    92,訴,1175
【裁判日期】    920606
【裁判案由】    誣告等
【裁判全文】
臺灣板橋地方法院刑事判決                        九十二年度訴字第一一七五號
    公  訴  人  臺灣板橋地方法院檢察署檢察官
    被      告  乙○○
右列被告因誣告等案件，經檢察官提起公訴（九十二年度偵字第一八Ｏ七號），本院
判決如左：
    主  文
乙○○意圖他人受刑事處分，向該管公務員誣告，處有期徒刑陸月，緩刑參年。
被訴傷害、毀損部分公訴不受理。
    事  實
一、緣乙○○與甲○○二人因攤位租金收取之問題，時生口角爭執。詎乙○○竟於民
    國九十一年八月二十六日凌晨一時許，基於傷害之犯意，騎乘車牌號碼ＳＬＤ─
    二八○號輕機車前往台北縣新莊市○○街四號前，伺甲○○駕駛車牌號碼九Ｌ─
    三七五號營業用小客車返回該處並下車後，旋即騎車加速衝撞甲○○，再持鐵棍
    一支追打，致甲○○受有下肢擦傷及左背瘀傷等傷害，甲○○為逃避其毆打，遂
    倉惶逃離該處，詎乙○○猶未收手，而基於毀損之犯意，再度返回前揭處所，持
    上開鐵棍朝該營業用小客車之後擋風玻璃猛力砸下，致使該車之後擋風玻璃破裂
    而不堪使用，足以生損害於甲○○（乙○○涉嫌傷害、毀損部分業經甲○○撤回
    告訴，詳如後述）。乙○○明知甲○○並未於上開時、地，毀損其所騎乘之前述
    輕機車，竟意圖使甲○○受刑事處分，於九十一年八月二十六日下午一時五十五
    分許，在台北縣政府警察局新莊分局丹鳳派出所，向該派出所值班員警許拱誣指
    甲○○持鐵架一支毀損其輕機車前方之菜籃，致使該菜籃受有凹陷之損壞，圖使
    甲○○成立毀損罪，而甲○○所涉毀損之犯行，嗣後由檢察官為不起訴處分。
三、案經甲○○訴由台北縣政府警察局新莊分局報告台灣板橋地方法院檢察署檢察官
    偵查起訴。
    理  由
壹、有罪部分
一、訊據被告乙○○坦承右揭事實不諱，核與告訴人甲○○於偵查及本院審理中指述
    之情節相符，並有案發當時之監視錄影帶一卷及翻拍之照片十九幀在卷可資佐證
    （附於偵查卷第四十一頁至第四十八頁），又該監視錄影帶經檢察官勘驗後，查
    知案發時被告乙○○有騎乘上開機車衝撞同案被告甲○○，再持鐵棍追打之行為
    ，而告訴人甲○○倉惶逃離該處，並無何毀損該機車菜籃之行逕，核與告訴人所
    翻拍照片十九幀之內容相同，此有九十二年二月十一日勘驗筆錄一件附卷足參（
    參見偵查卷第四十九頁），是被告乙○○之自白應與事實相符，堪以採信。本件
    事證已臻明確，被告乙○○之犯行洵堪認定。
二、核被告乙○○所為，係犯刑法第一百六十九條第一項誣告罪。爰審酌被告乙○○
    之犯罪動機、目的、對被害人造成之損害、耗費刑事司法資源，兼衡其小學畢業
    之智識程度，犯罪後坦承犯行，已與被害人甲○○達成和解，犯後態度尚稱良好
    等一切情狀，量處如主文所示之刑。又被告乙○○前未曾受有期徒刑以上刑之宣
    告，有台灣高等法院被告全國前案紀錄表一件在卷可考，其因一時失慮，偶罹刑
    典，事後已坦承犯行，深具悔意，犯罪後已與被害人甲○○達成和解，被害人甲
    ○○亦當庭表示願意原諒被告，被告乙○○經此刑之宣告後，應知警惕而無再犯
    之虞，本院因認暫不執行其刑為當，予以宣告緩刑三年，以啟自新。
貳、公訴不受理部分
一、公訴意旨略以：被告乙○○於九十一年八月二十六日凌晨一時許，基於傷害之犯
    意，騎乘車牌號碼ＳＬＤ─二八○號輕機車前往台北縣新莊市○○街四號前，伺
    甲○○駕駛車牌號碼九Ｌ─三七五號營業用小客車返回該處並下車後，旋即騎車
    加速衝撞甲○○，再持鐵棍一支追打，致甲○○受有下肢擦傷及左背瘀傷等傷害
    ，甲○○為逃避其毆打，遂倉惶逃離該處，詎乙○○猶未收手，而基於毀損之犯
    意，再度返回前揭處所，持上開鐵棍朝該營業用小客車之後擋風玻璃猛力砸下，
    致使該車之後擋風玻璃破裂而不堪使用，足以生損害於甲○○，因認被告乙○○
    涉犯刑法第二百七十七條第一項之傷害罪、同法第三百五十四條之毀損罪嫌。
二、按告訴乃論之罪，告訴人於第一審辯論終結前得撤回其告訴，又告訴經撤回者，
    應諭知不受理之判決，刑事訴訟法第二百三十八條第一項、第三百零三條第三款
    分別定有明文。
三、查本件告訴人甲○○告訴被告乙○○傷害等案件，公訴人認均係觸犯刑法第二百
    七十七條第一項之普通傷害罪、第三百五十四條之毀損罪，依同法第二百八十七
    條前段、第三百五十七條之規定，均須告訴乃論。茲據告訴人甲○○當庭撤回告
    訴，有本院九十二年五月廿三日審理筆錄在卷可憑，依照首開說明，應就此部分
    為諭知不受理之判決。
據上論斷，應依刑事訴訟法第二百九十九條第一項前段、第三百零三條第三款，刑法
第一百六十九條第一項、第七十四條第一款，判決如主文。
本案經檢察官孫治平到庭執行職務。
中      華      民      國      九十二      年      六      月    六    日
                                  臺灣板橋地方法院刑事第三庭
              法  官  連育群
右正本證明與原本無異。
如不服本判決，應於判決送達後十日內，向本院提出上訴狀。
                                          書記官  蘇宥維
中      華      民      國      九十二      年      六      月    九    日
附錄本案所犯法條全文
中華民國刑法第一百六十九條
(誣告罪)
意圖他人受刑事或懲戒處分，向該管公務員誣告者，處七年以下有期徒刑  。
意圖他人受刑事或懲戒處分，而偽造、變造證據，或使用偽造、變造之證據者，亦同
。


司法院資訊處製作；財團法人民間司法改革基金會備份。
